---
title: "多元01-2020270026"
author: "2020270026 王姿文"
date: "2021/03/01"
output:
  html_document: default
  pdf_document:
    includes:
      header-includes:
        - \usepackage{xeCJK}
        - \setCJKmainfont{SimSun}
    keep_tex: yes
    latex_engine: xelatex
---

```{r setup, include=FALSE, echo=F}
knitr::opts_chunk$set(echo = TRUE)
library(readr)
library(ggplot2)
library(gridExtra)
library(hexbin)
library(dplyr)
library(showtext)
library(kableExtra)
```

### Data Description
#### World Happiness Report

数据来自Kaggle:[World Happiness Report](https://www.kaggle.com/unsdsn/world-happiness)，描述不同国家的幸福指数，此处任意挑选2016的数据来绘制简单的探索性资料分析。
以下五种图采用课程授课所提及的五种图，绘制方式使用`ggplot2`。

```{r echo=TRUE,message=FALSE,warning=FALSE}
happy <- read_csv("archive/2016.csv")
happy <- happy %>%
  rename('Happiness_Rank' = 'Happiness Rank',
         'Happiness_Score'='Happiness Score',
         'Lower_Confidence_Interval'='Lower Confidence Interval',
         'Upper_Confidence_Interval'='Upper Confidence Interval',
         'Economy_GDP'='Economy (GDP per Capita)',
         'Health'='Health (Life Expectancy)',
         'Trust_Government_Corruption' = 'Trust (Government Corruption)',
         'Dystopia_Residual'='Dystopia Residual')
dt <- head(happy)
kbl(dt) %>%
  kable_styling(bootstrap_options = c("striped", "hover"), full_width = F, font_size = 7)
```

--------------

### Exploratory Data Analysis(EDA)

#### Bar Plot

此图横轴为`Region`，可看出不同地区的数据收集计数，像是非洲地区的国家纪录较多。

```{r echo=T, warning=FALSE, message=FALSE,fig.width = 18, fig.height=10}
ggplot(data=happy, aes(x = Region)) + 
  geom_bar(fill = 'skyblue')+ 
  theme(plot.title = element_text(size=16, face="bold"),
        axis.text.x = element_text(angle = 45, hjust = 1)) + 
  labs(title ="Bar Plot of Region")
```

----------

#### Box Plot

此图横轴为`Region`、纵轴为`Happiness_Score`，可看出，西欧、北美、澳洲地区的幸福指数较高。

```{r echo=T, warning=FALSE, message=FALSE,fig.width = 18, fig.height=10}
ggplot(happy,aes(Region,Happiness_Score,fill = Region)) + 
  geom_boxplot() +
  theme(plot.title = element_text(size=16, face="bold"),
        axis.text.x = element_text(angle = 45, hjust = 1)) + 
  labs(title ="Box Plot of Happiness Score by Region")
```

-----------

#### Density Plot

以下为密度图，可以看出`Happiness_Score`、`Dystopia_Residual`趋向正态分布，`Trust_Government_Corruption`、`Generosity`略微右偏，其余的连续型变量则略微左偏。

```{r echo=T, warning=FALSE, message=FALSE,fig.width = 18, fig.height=10}

dp <- function(n,hc,dc,nn){
  ggplot(happy,aes(x = n,y = ..density..)) + 
           geom_histogram(fill = hc) +
           geom_density(color = dc) + 
           theme(plot.title = element_text(size=16, face="bold"),
                 axis.text.x = element_text(angle = 45, hjust = 1)) + 
           labs(title =paste('Density of ', nn,
                             sep=''))

}

p1 <- dp(happy$Happiness_Score,'skyblue','blue','Happiness Score')
p2 <- dp(happy$Economy_GDP,'mediumpurple2','purple','Economy GDP')
p3 <- dp(happy$Health,'wheat','gold3','Health')
p4 <- dp(happy$Freedom,'pink','hotpink2','Freedom')
p5 <- dp(happy$Trust_Government_Corruption,'skyblue','blue','Trust Government')
p6 <- dp(happy$Generosity,'mediumpurple2','purple','Generosity')
p7 <- dp(happy$Dystopia_Residual,'wheat','gold3','Dystopia Residual')
p8 <- dp(happy$Family,'pink','hotpink2','Family')

grid.arrange(p1, p2, p3,p4,nrow = 2)
grid.arrange(p5, p6, p7,p8,nrow = 2)
```

-----------

#### Scatter Plot

以下散布图的纵轴都是`Happiness_Score`。   
可以看出`Dystopia_Residual`、`Generosity`、`Trust_Government_Corruption`三者和`Happiness_Score`的线性正相关较不明显。

```{r echo=T, warning=FALSE, message=FALSE,fig.width = 18, fig.height=10}
sp <- function(x,y,nn,nx,ny){
  ggplot(data=happy, aes(x=x, y=y,group = Region,color = Region))+ 
  geom_point() + 
  scale_color_brewer(palette="Paired") + 
  labs(title =paste('Scatter Plot of ', nn,sep=''),
       x=nx,y=ny)}

p1 <- sp(happy$Economy_GDP,happy$Happiness_Score,'Economy GDP & Happiness Score',
         'Economy_GDP','Happiness_Score')
p2 <- sp(happy$Health,happy$Happiness_Score,'Health & Happiness Score',
         'Health','Happiness_Score')
p3 <- sp(happy$Freedom,happy$Happiness_Score,'Freedom & Happiness Score',
         'Freedom','Happiness_Score')
p4 <- sp(happy$Trust_Government_Corruption,happy$Happiness_Score,'Trust Government Corruption & Happiness Score',
         'Trust_Government_Corruption','Happiness_Score')
p5 <- sp(happy$Generosity,happy$Happiness_Score,'Generosity & Happiness Score',
         'Generosity','Happiness_Score')
p6 <- sp(happy$Dystopia_Residual,happy$Happiness_Score,'Dystopia Residual & Happiness Score',
         'Dystopia_Residual','Happiness_Score')
grid.arrange(p1, p2,nrow = 2)
grid.arrange(p3, p4,nrow = 2)
grid.arrange(p5, p6,nrow = 2)
```

-------------

#### Density2D Plot

以下二元密度图的纵轴都是`Happiness_Score`。   
可以非常明显看出分布密度以及两个变量间是否正相关。
这张图结合了Scatter Plot和Density Plot能看出的insight，一样能看出`Dystopia_Residual`、`Generosity`、`Trust_Government_Corruption`三者和`Happiness_Score`的线性正相关较不明显；`Happiness_Score`、`Dystopia_Residual`趋向正态分布，`Trust_Government_Corruption`、`Generosity`略微右偏，其余的连续型变量则略微左偏。

```{r echo=T, warning=FALSE, message=FALSE,fig.width = 18, fig.height=10}
hp <- function(x,y,nn,nx,ny){
ggplot(happy, aes(x, y)) + 
  geom_density_2d_filled() + 
    labs(title =paste('Density2D Plot of ', nn,sep=''),
         x=nx,y=ny)
}
p1 <- hp(happy$Economy_GDP,happy$Happiness_Score,'Economy GDP & Happiness Score',
         'Economy_GDP','Happiness_Score')
p2 <- hp(happy$Health,happy$Happiness_Score,'Health & Happiness Score',
         'Health','Happiness_Score')
p3 <- hp(happy$Freedom,happy$Happiness_Score,'Freedom & Happiness Score',
         'Freedom','Happiness_Score')
p4 <- hp(happy$Trust_Government_Corruption,happy$Happiness_Score,'Trust Government Corruption & Happiness Score',
         'Trust_Government_Corruption','Happiness_Score')
p5 <- hp(happy$Generosity,happy$Happiness_Score,'Generosity & Happiness Score',
         'Generosity','Happiness_Score')
p6 <- hp(happy$Dystopia_Residual,happy$Happiness_Score,'Dystopia Residual & Happiness Score',
         'Dystopia_Residual','Happiness_Score')
grid.arrange(p1, p2,p3,p4,p5,p6,nrow = 2)
```

----------

### Conclusion
Exploratory Data Analysis(EDA)是十分重要的分析前置作业，例如说由上述简单几张图，就能得知某些地区的幸福指数较高，也能知道哪些变量和幸福指数的分布状况呈现正相关，同时也能得知不同连续型变量的分布，以评断是否需要做后续的数据转换。后续能根据这些insight来分析并预测数据结果。