---
title: "多元-03-2020270026"
author: "2020270026 王姿文"
date: "3/15/2021"
output: html_document
---


```{r setup, include=FALSE, echo=F}
knitr::opts_chunk$set(echo = TRUE)
library(readr)
library(ggplot2)
library(dplyr)
library(showtext)
library(fBasics)
library(akima)
```

### 1.

根据$Hotelling \ T^2$统计量， 可得$\mu$的置信度为$1-\alpha$的置信域为$$(\mu - \bar{x})^T(\frac{1}{n-1}\frac{1}{n}M_c^TM_c)^{-1}(\mu - \bar{x})\leq\frac{p(n-1)}{(n-p)}F_{1-\alpha}(p,n-p)$$   
并可以此推出$a^T\mu$在多元时有置信度为$1-\alpha$的联立置信域$$a^T\bar{x} \pm \sqrt{\frac{p(n-1)}{n-p}F_{1-\alpha}(p,n-p)} \sqrt{a^T\frac{1}{n-1}\frac{1}{n}M_c^TM_ca}, \ \forall \ a \in \mathbb{R}$$。   
因此根据本题为$(\mu-\bar{x})^T\hat{\Sigma}^{-1}(\mu-\bar{x}) = \frac{1}{n}\chi_{1-\alpha}(2)$，可以推出$\frac{1}{n-1}\frac{1}{n}M_c^TM_c = \hat{\Sigma}, \ \frac{p(n-1)}{(n-p)}F_{1-\alpha}(p,n-p) = \frac{1}{n}\chi_{1-\alpha}(2)$。   
故联合边界的方程为$$\bar{x} \pm\sqrt{\hat{\Sigma}\frac{1}{n}\chi_{1-\alpha}^2(2)} \\ = \bar{x} \pm \sqrt{(1+\frac{1}{n})\frac{p(n-1)}{n-p}F_{\alpha}(p,n-p)}\hat{L}  \left[\begin{matrix}
   cos(\theta) \\
   sin(\theta) 
  \end{matrix}\right],\ \forall \ \hat{L}是\hat{\Sigma}的cholesky \ factor$$。   

下为作为范例的椭圆边界图：

```{r echo=T, warning=FALSE, message=FALSE,fig.width = 18, fig.height=10}
#C.I function
pred.int.mvnorm <- function(x, alpha=.05) {
  p <- ncol(x)
  n <- nrow(x)
  Sigmahat <- var(x)
  xbar <- apply(x,2,mean)
  xbar
  theta <- seq(0, 2*pi, length=100)
  polygon <- xbar + 
    sqrt(p*(n-1)/(n-p)*(1 + 1/n)*qf(alpha, p, n - p, lower.tail = FALSE))*
    t(chol(Sigmahat)) %*% 
    rbind(cos(theta), sin(theta))
  t(polygon)
}

#data
x <- matrix(c(-0.9,2.4,-1.4,2.9,2.0,0.2,0.7,1.0,-0.5,-1.0),ncol=2)
dt <- as.data.frame(pred.int.mvnorm(x))
dtx <- as.data.frame(x)

#plot
ggplot(data=dt, aes(x = V1,y = V2)) + 
  geom_path(color = 'skyblue',size = 3)+ 
  geom_point(data = dtx, aes(x = V1,y = V2),color = '#FF9966',size = 3) + 
  theme(plot.title = element_text(size=25, face="bold"), 
        axis.title = element_text(size=20, face="bold"),
        axis.text = element_text(size=18)) + 
  labs(title ="C.I of Bultivariate Normal Distribution",
       x = 'x1', y = 'x2')
```

--------------

### 2.   
   
#### 2.1
以下令$H_0:baseline \ is \ normal \ distribution$来做正态性检验：   
    
##### a. 拟合优度卡方检验   
使用分段后比较观测频数和理论期望频数，下表可见分为7段而$p-value>0.05$，故接受$H_0$假设，推断在$\alpha = 0.05$时$baseline \sim Normal \ Distribution$。
```{r echo=T, warning=FALSE, message=FALSE,fig.width = 18, fig.height=10}
data(cd4,package = 'boot')
pchiTest(cd4$baseline, description='baseline')
```

##### b. Jarque-Bera偏度峰度检验:   
JB = $\frac{n}{6}(偏度^2 - \frac{1}{4}峰度^2)$   
下表可见$p-value>0.05$，故接受$H_0$假设，推断在$\alpha = 0.05$时$baseline \sim Normal \ Distribution$。
```{r echo=T, warning=FALSE, message=FALSE,fig.width = 18, fig.height=10}
jbTest(cd4$baseline, title='baseline')
```

##### c. Kolmogorov-Smirnov检验:
比较经验分布函数与理论分布函数的最大差，下表可见$p-value>0.05$，故接受$H_0$假设，推断在$\alpha = 0.05$时$baseline \sim Normal \ Distribution$。
```{r echo=T, warning=FALSE, message=FALSE,fig.width = 18, fig.height=10}
ksnormTest( (cd4$baseline - mean(cd4$baseline))/sd(cd4$baseline) )
```

##### d. Shapiro-Wilk检验: 
基于QQ图思想，下表可见$p-value>0.05$，故接受$H_0$假设，推断在$\alpha = 0.05$时$baseline \sim Normal \ Distribution$。
```{r echo=T, warning=FALSE, message=FALSE,fig.width = 18, fig.height=10}
shapiro.test(cd4$baseline)
```

##### e. Plot
由于上述检验结果都显示`baseline`为正态，因此可以画图来检验下，下图确实符合正态分布但略为右偏。
```{r echo=T, warning=FALSE, message=FALSE,fig.width = 18, fig.height=10}
ggplot(cd4,aes(x = baseline,y = ..density..)) + 
    geom_density(color = 'skyblue',size = 3) + 
    theme(plot.title = element_text(size=25, face="bold"), 
                axis.title = element_text(size=20, face="bold"),
                axis.text = element_text(size=18)) + 
    labs(title =paste('Density of baseline'))
```

用QQ图来画则很显然符合正态分布。
```{r echo=T, warning=FALSE, message=FALSE,fig.width = 18, fig.height=10}
ggplot(cd4,aes(sample = baseline)) + 
  stat_qq_line(color = 'skyblue',size = 3) + 
  stat_qq(color = '#FF9966',size = 3) + 
  theme(plot.title = element_text(size=25, face="bold"), 
        axis.title = element_text(size=20, face="bold"),
        axis.text = element_text(size=18)) + 
  labs(title =paste('Normal QQ plot of baseline'),x='baseline')
```

---------
   
#### 2.2
令$H_0:\mu_{baseline} = \mu_{oneyear}$，下表为成对t检验的结果，可以看出$p-value<0.05$，拒绝$H_0$，因此两个变量的均值有显着差异，下表也能看出两个变量分别的均值。   

```{r echo=T, warning=FALSE, message=FALSE,fig.width = 18, fig.height=10}
t.test(cd4$baseline, cd4$oneyear)
```

下图为两个变量的分布和均值。

```{r echo=T, warning=FALSE, message=FALSE,fig.width = 18, fig.height=10}
ggplot(cd4) + 
  geom_density(aes(x = baseline,y = ..density..,color = 'skyblue'),size = 3,show.legend = TRUE) + 
  geom_density(aes(x = oneyear,y = ..density..,color = 'blue'),size = 3,show.legend = TRUE) + 
  theme(plot.title = element_text(size=25, face="bold"), 
        axis.title = element_text(size=20, face="bold"),
        axis.text = element_text(size=18),
        legend.title=element_blank(),
        legend.text = element_text(size=18)) + 
  labs(title =paste('Density of baseline and oneyear'),
       x = 'variable') + 
  scale_colour_discrete(breaks=c("blue", "skyblue"),
                      labels=c("oneyear", "baseline")) +
  geom_vline(xintercept = 3.288,linetype = 2,color = 'darkslategray4',size = 2) +
  geom_vline(xintercept = 4.093,linetype = 2,color = 'firebrick4',size = 2)
```
----------

### Conclusion
数据的正态与否会影响后续是否需要做数据处理，cd4的数据则没有太大问题。